pl: Dzieci i niemowlęta > Bezpieczeństwo niemowląt > Bramki ochronne dla dzieci i zwierząt: Bramki wysuwane; Bramki uchylne; Bramki zamykane
lt-LT: Kūdikiai ir maži vaikai > Kūdikių sauga > Varteliai kūdikiams ir naminiams gyvūnams: Ištraukiami varteliai; Varstomi varteliai; Sukamieji varteliai
da: Baby og småbørn > Baby – sikkerhedsudstyr > Børne- og kæledyrsgitter: Indtrækkelige porte; Svingporte; Gennemgangsporte
pt-PT: Bebé e criança > Segurança do bebé > Barreiras de segurança para aninhais e bebés: Portões retráteis; Portões giratórios; Portões de passagem
nl: Baby en peuter > Babyveiligheid > Beveiligingshekken: Intrekbare hekken; Draaihekken; Doorloophekken
fr: Bébés et tout-petits > Accessoires de sécurité pour bébés > Barrières de sécurité: Barrières rétractables; Barrières battantes; Barrières à traverser
nb: Baby og barn > Babysikkerhet > Baby- og husdyrgrinder: Uttrekkbare porter; Svingporter; Gåporter
bg-BG: Бебета и малки деца > Безопасност на бебето > Прегради за бебета и домашни любимци: Прибиращи се прегради; Прегради със странично отваряне; Преходни прегради
hr-HR: Bebe i mala djeca > Sigurnost bebe > Ogradice za bebe i kućne ljubimce: Klizne ogradice; Okretne ogradice; Ogradice s otvorenim prolazom
vi: Trẻ sơ sinh và trẻ tập đi > An toàn cho bé > Cửa chặn em bé và thú cưng: Cửa chặn có thể thu vào; Cửa chặn cánh mở; Cửa chặn bước qua
sv: Baby och småbarn > Babysäkerhet > Bebis- och djurgrindar: Infällbara grindar; Svänggrindar; Gå-genom-grindar
tr: Bebek ve Küçük Çocuk Ürünleri > Bebek Güvenliği > Bebek ve Evcil Hayvan Kapıları: Geri Çekilebilir Kapılar; Salıncak Kapıları; Geçilir Kapılar
sk-SK: Bábätká > Bezpečnosť detí > Zábrany pre deti a domácich miláčikov: Výsuvné zábrany; Krídlové zábrany; Priechodné zábrany
fi: Vauvat ja leikki-ikäiset > Vauvan turvallisuus > Vauva- ja lemmikkiportit: Sisäänvedettävät portit; Auki työnnettävät portit; Läpi käveltävät portit
zh-TW: 嬰幼兒 > 嬰兒安全 > 嬰兒/寵物小門: 伸縮門; 扇開門; 門框門
it: Bebè e bimbi > Sicurezza dei bebè > Cancelletti di sicurezza: Cancelli retrattili; Cancelli a battente; Cancelli di entrata
ru: Товары для детей > Безопасность детей > Защитные барьеры для детей и домашних животных: Раздвижные барьеры; Распашные калитки; Барьеры с калитками
es: Bebés y niños pequeños > Protección para el bebé > Puertas para niños y mascotas: Puertas retráctiles; Puertas batientes; Puertas de paso
zh-CN: 婴幼儿用品 > 婴儿安全用品 > 婴儿/宠物防护栏: 伸缩门; 摆动门; 穿行门
pt-BR: Infantil > Segurança de bebês > Grades de segurança para bebês e animais de estimação: Portões retráteis; Portões giratórios; Portão de passar
de: Baby & Kleinkind > Babysicherheit > Baby- & Haustierschutzgitter: Schiebetore; Flügeltore; Durchlaufbare Tore
en: Baby & Toddler > Baby Safety > Baby & Pet Gates: Retractable Gates; Swing Gates; Walk Through Gates
ja: ベビー用品 > ベビー用安全グッズ > セーフティゲート: 格納式ゲート; スイングゲート; ウォークスルーゲート
ro-RO: Bebeluși și copii mici > Siguranța bebelușului > Porți pentru copii și animale de companie: Porți retractabile; Porți batante; Porți fixe
sl-SI: Dojenčki in malčki > Varnost dojenčka > Varnostne ograje za otroke in hišne ljubljenčke: Izvlečna vrata; Nihajna vrata; Prehodna vrata
el: Βρεφικά & παιδικά είδη > Βρεφική ασφάλεια > Πόρτες για μωρά & κατοικίδια ζώα: Ανασυρόμενες πόρτες; Ανοιγόμενες πόρτες; Πόρτες διέλευσης
cs: Děti a kojenci > Potřeby pro bezpečnost dětí > Bezpečnostní zábrany: Posuvné brány; Křídlové brány; Průchozí brány
hu: Baba- és csecsemő > Bababiztonság > Baba- és háziállatkapuk: Visszahúzható kapuk; Lengőkapuk; Átsétálható kapuk
th: ทารกและเด็กเล็ก > อุปกรณ์ความปลอดภัยสำหรับทารก > ประตูสำหรับทารกและสัตว์เลี้ยง: ประตูพับเก็บได้; ประตูบานผลัก; ประตูแบบเดินผ่าน
ko: 영유아 > 영유아 안전용품 > 영유아/반려동물용 게이트: 접이식 게이트; 여닫이식 게이트; 통과식 게이트